【裁判字號】    99,易,1622
【裁判日期】    991203
【裁判案由】    竊盜
【裁判全文】
臺灣臺北地方法院刑事判決              99年度易字第1622號
公  訴  人  臺灣臺北地方法院檢察署檢察官
被      告  彭理宏
上列被告因竊盜案件，經檢察官提起公訴（九十九年度偵字第一
一六四一號），本院判決如下：
    主  文
彭理宏竊盜，累犯，處有期徒刑壹年。
    事  實
一、彭理宏前於民國七十三年因竊盜罪，經臺灣新竹地方法院以
    七十三年度訴字第三○三號判決處有期徒刑三年確定；又因
    結夥搶劫等罪，經臺灣高等法院以七十五年度重上更四字第
    二七○號判決處無期徒刑，褫奪公權終身確定，嗣於七十七
    年間經臺灣高等法院以七十七年度聲減字第一二○八四號裁
    定減刑為有期徒刑二十年，褫奪公權十年，又於八十年間經
    臺北新竹地方法院以八十年聲減字第七二九號裁定減為有期
    徒刑十九年確定；上開二罪經合併執行後，於八十四年三月
    二十二日假釋出監，於九十二年二月五日期滿未經撤銷假釋
    視為執行完畢。詎彭理宏仍不知悔改，基於意圖為自己不法
    所有之犯意，於九十六年十一月十六日上午九時四十分許，
    在詹金福位於新竹縣湖口鄉○○路一三二號住處前方空地，
    竊取陳文盛向永豐電機廠租用之發電機一部，得手後暫放在
    不知情之鄧易泉位於桃園縣新屋鄉○○路○段三十七巷十七
    號倉庫外，且於九十七年七月間，委由不知情之李萬良駕駛
    拖吊車，載運該發電機至新竹縣湖口鄉○○路之長安橋附近
    放置。嗣因臺灣新竹地方法院檢察署調查陳文盛涉嫌詐欺案
    ，始查悉上情。
二、案經臺灣新竹地方法院檢察署檢察官自動檢舉暨臺灣新竹地
    方法院檢察署呈請臺灣高等法院檢察署檢察長令轉臺灣臺北
    地方法院檢察署檢察官偵查起訴。
    理  由
一、按被告以外之人於審判外之言詞或書面陳述，除法律有規定
    者外，不得作為證據，刑事訴訟法第一百五十九條第一項定
    有明文；次按被告以外之人於審判外之陳述，雖不符前四條
    之規定，而經當事人於審判程序同意作為證據，法院審酌該
    言詞陳述或書面陳述作成時之情況，認為適當者，亦得為證
    據；當事人、代理人或辯護人於法院調查證據時，知有第一
    百五十九條第一項不得為證據之情形，而未於言詞辯論終結
    前聲明異議者，視為有前項之同意；同法第一百五十九條之
    五規定甚明。本案認定被告彭理宏犯罪事實之證據，其中部
    分證據屬於傳聞證據，惟因被告與公訴人於言詞辯論終結前
    均未聲明異議，視為同意上開傳聞證據作為證據，本院審酌
    該等陳述作成之情況，陳述人亦未曾主張非出於任意性或不
    正取供，足信作成時之情況，應無違法或不當情事，因而認
    為適當，故依刑事訴訟法第一百五十九條之五規定，該等陳
    述，具備證據能力而得作為證據，合先敘明。
二、訊據被告彭理宏矢口否認有何竊盜犯行，辯稱：其並未竊取
    系爭發電機。其不曾叫李萬良載發電機。系爭發電機係被葉
    治京扣留，因葉治京幫陳文盛做事，但陳文盛未給葉治京報
    酬云云。經查：
  （一）陳文盛確有向游金泉經營之永豐電機廠承租發電機一部
        乙情，業據證人游金泉及陳文盛證述在卷，復有發電機
        照片一張、永豐電機廠送貨單二張、請款單一張在卷可
        佐，堪信為真實。而證人陳文盛於審理中結證稱：伊於
        九十六年十月十六日到永豐電機廠承租發電機一部，工
        地完成後，伊將發電機放在詹金福家門口，後來詹金福
        打電話告訴伊發電機不見了，伊請詹金福先去報警，伊
        馬上趕去湖鏡派出所等語（本院卷一第六十六頁至六十
        七頁參照），證人即報案人詹金福於偵查中證稱：陳文
        盛說科學園區的工程做完，發電機沒地方放，就說要放
        渠家門口，該發電機係陳文盛向永豐電機廠租的，渠母
        親打電話告訴渠，發電機被人吊走，渠去派出所報案等
        語（臺灣新竹地方法院檢察署九十六年度他字第二三○
        一號卷第九十八頁參照），復有新竹縣政府警察局竹北
        分局湖鏡派出所受理各類案件紀錄表、新竹縣政府警察
        局竹北分局湖鏡派出所發生竊盜案件紀錄表、新竹縣政
        府警察局竹北分局九十七年十一月十二日竹縣北警偵字
        第○九七五○○八二七三號函各一紙在卷可佐，由上可
        知，系爭發電機確於詹金福家門口遭人竊取無訛。
  （二）證人陳文盛復證稱：九十六年六月十日上午八時，彭理
        宏等人竊取伊所有之推進器，彭理宏曾告訴伊，若伊不
        追究推進器竊盜之事，彭理宏將送伊一件神秘禮物，事
        後伊才知道神秘禮物是系爭發電機。推進器被竊案快宣
        判時，彭理宏來工地找伊，請伊介紹吊車去載東西，伊
        介紹李萬良的吊車，後來伊問李萬良才知道，當時彭理
        宏是要李萬良到鄧易泉的新屋鄉工廠去載系爭發電機等
        語（本院卷一第六十六頁反面至六十七頁參照），證人
        即被告之友人鄧易泉結證稱：彭理宏曾載一台發電機到
        其桃園縣新屋鄉○○路○段三十七巷十七號倉庫外寄放
        ，該發電機與臺灣新竹地方法院檢察署九十六年度他字
        第二三○一號卷第三頁照片之發電機是同型式之發電機
        ，彭理宏將發電機吊走時，李萬良是開吊車過來之人等
        語（本院卷一第六十九頁參照），證人即吊車司機李萬
        良於審理中證稱：彭理宏要其至新屋鄉之倉庫吊發電機
        ，當時有看到鄧易泉，彭理宏叫其將發電機載至長安國
        小旁邊之長安橋附近，其僅幫彭理宏吊過一次發電機等
        語（本院卷一第六十八頁至第六十九頁參照），三者互
        核可知，彭理宏確曾將一部發電機寄放鄧易泉位於桃園
        縣新屋鄉之倉庫門口，事後再請李萬良將該發電機載放
        於長安橋附近，而該發電機與陳文盛遭竊之發電機同型
        ，然被告竟辯稱其未曾請李萬良載發電機云云，足見被
        告亟欲掩飾曾請李萬良載運發電機乙情，以圖避免交待
        該發電機之來源，惟該發電機果係來源正當，被告實無
        需逃避說明該發電機之來源，益足徵被告寄放於鄧易泉
        之倉庫外之發電機係系爭發電機，被告確有竊取系爭發
        電機之犯行無訛。
  （三）被告復辯稱，系爭發電機係被葉治京扣留，因葉治京幫
        陳文盛做事，但陳文盛未給葉治京報酬云云，然證人葉
        治京於審理中結證稱：伊於九十六年十一月時係威菱工
        程有限公司（下稱威菱公司）之協力廠商，陳文盛係威
        菱公司之小包，伊工錢係找威菱公司領取，因威菱公司
        未付伊工錢，經過協議，威菱公司之老闆娘將發電機載
        給伊供擔保等語（本院卷二第五十九頁參照），復有葉
        治京所提出之協議書影本在卷可稽，足見葉治京所扣留
        之發電機並非陳文盛向永豐電機廠承租之發電機，被告
        所辯不足採信。
  （四）綜上，被告所辯顯係卸責之詞，不足採信，本案事證明
        確，被告犯行堪以認定，應依法論科。
三、核被告所為，係犯刑法第三百二十條第一項之竊盜罪。又被
    告有事實欄所載之犯罪科刑執行情形，有臺灣高等法院被告
    前案紀錄表在卷足憑，其於徒刑執行完畢後五年內故意再犯
    本件有期徒刑以上之罪，為累犯，應依刑法第四十七條第一
    項之規定加重其刑。爰審酌被告正值壯年，竟不思以正當途
    徑獲取財物，顯見欠缺對他人財產法益之尊重，及被告犯罪
    手段、犯後態度不佳等一切情狀，量處如主文所示之刑。
據上論斷，應依刑事訴訟法第二百九十九條第一項前段，刑法第
三百二十條第一項、第四十七條第一項，判決如主文。
本案經檢察官謝憲杰到庭執行職務
中    華    民    國    99    年    12    月    3     日
                  刑事第九庭    法  官  鄭富城
以上正本證明與原本無異。
如不服本判決應於收受送達後10日內向本院提出上訴書狀，並應
敘述具體理由；其未敘述上訴理由者，應於上訴期間屆滿後20日
內向本院補提理由書（均須按他造當事人之人數附繕）「切勿逕
送上級法院」。
                                書記官  顏淑華
中    華    民    國    99    年    12    月    3     日
附錄本案論罪科刑法條全文：
中華民國刑法第320條
（普通竊盜罪、竊佔罪）
意圖為自己或第三人不法之所有，而竊取他人之動產者，為竊盜
罪，處5  年以下有期徒刑、拘役或 5 百元以下罰金。
意圖為自己或第三人不法之利益，而竊佔他人之不動產者，依前
項之規定處斷。
前二項之未遂犯罰之。

司法院資訊處製作；財團法人民間司法改革基金會備份。
